Inventaris van het archief van het Productschap Zuivel en taakvoorgangers, 1932-2011
Nationaal Archief, Den Haag
- Productschap Zuivel en taakvoorgangers, 1.
  - Agenda’s, verslagen en vergaderstukken bestuur en commissies, 1.3.
    - Bestuur Crisis Zuivel Centrale, Nederlandse Zuivel Centrale, Bedrijfschap voor Zuivel en Productschap Zuivel., 1.3.1.
      - Vergaderstukken bestuur Crisis Zuivel Centrale, Nederlandse Zuivel Centrale, Bedrijfschap voor Zuivel en Productschap Zuivel., 1932-2013; 142-476; 335 omslagen
        - 1957 mei-juni, 238
        - 1957 juli, 239
        - 1957 aug.-sep., 240
        - 1957 okt., 241
        - 1957 nov.-dec., 242
        - 1958 jan., 243
        - 1958 feb.-mrt., 244
        - 1958 apr.-mei, 245
        - 1958 juni, 246
        - 1958 juli, 247
        - 1958 aug.-sep., 248
        - 1958 okt., 249
        - 1958 nov.-dec., 250
        - 1959 jan., 251
        - 1959 feb., 252
        - 1959 mrt., 253
        - 1959 apr.-mei, 254
        - 1959 juni, 255
        - 1959 juli-aug., 256
        - 1959 sep., 257
        - 1959 okt., 258
        - 1959 nov., 259
        - 1959 dec., 260
        - 1960 jan., 261
        - 1960 feb., 262
        - 1960 mrt.-apr., 263
        - 1960 mei-juni, 264
        - 1960 juli, 265
        - 1960 aug., 266
        - 1960 sep., 267
        - 1960 okt., 268
        - 1960 nov., 269
        - 1960 dec., 270
        - 1961 jan.-feb., 271
        - 1961 mrt, 272
        - 1961 apr., 273
        - 1961 mei-juni, 274
        - 1961 juli, 275
        - 1961 aug.-sep., 276
        - 1961 okt., 277
        - 1961 nov., 278
        - 1961 dec., 279
        - 1962 jan., 280
        - 1962 feb., 281
        - 1962 mrt., 282
        - 1962 apr., 283
        - 1962 mei, 284
        - 1962 juni, 285
        - 1962 juli-aug., 286
        - 1962 sep., 287
        - 1962 okt., 288
        - 1962 nov.-dec., 289
        - 1963 jan., 290
        - 1963 feb., 291
        - 1963 mrt.-apr., 292
        - 1963 mei, 293
        - 1963 juni-juli, 294
        - 1963 aug., 295
        - 1963 sep., 296
        - 1963 okt., 297
        - 1963 nov.-dec., 298
        - 1964 jan., 299
        - 1964 feb.-mrt., 300
        - 1964 apr., 301
        - 1964 mei, 302
        - 1964 juni, 303
        - 1964 juli, 304
        - 1964 aug.-sep., 305
        - 1964 okt., 306
        - 1964 nov., 307
        - 1964 dec., 308
        - 1965 jan., 309
        - 1965 feb., 310
        - 1965 mrt., 311
        - 1965 apr., 312
        - 1965 mei, 313
        - 1965 juni-juli, 314
        - 1965 aug., 315
        - 1965 sep., 316
        - 1965 okt., 317
        - 1965 nov.-dec., 318
        - 1966 jan.-feb., 319
        - 1966 mrt., 320
        - 1966 apr.-mei, 321
        - 1966 juni-juli, 322
        - 1966 aug.-sep., 323
        - 1966 okt.-nov., 324
        - 1966 dec., 325
        - 1967 jan., 326
        - 1967 feb., 327
        - 1967 mrt., 328
        - 1967 apr.-mei, 329
        - 1967 juni, 330
        - 1967 juli, 331
        - 1967 aug., 332
        - 1967 sep., 333
        - 1967 okt., 334
        - 1967 nov.-dec., 335
        - 1968 jan., 336
        - 1968 feb., 337
        - 1968 mrt., 338
        - 1968 apr.-mei, 339
        - 1968 juni-juli, 340
        - 1968 aug.-sep., 341
        - 1968 okt., 342
        - 1968 nov.-dec., 343
        - 1969 jan., 344
        - 1969 feb., 345
        - 1969 mrt., 346
        - 1969 apr.-mei, 347
        - 1969 juni-juli, 348
        - 1969 aug.-sep., 349
        - 1969 okt., 350
        - 1969 nov.-dec., 351
        - 1970 jan., 352
        - 1970 feb.-mrt., 353
        - 1970 apr.-mei, 354
        - 1970 juni-juli, 355
        - 1970 aug.-okt., 356
        - 1970 nov.-dec., 357
        - 1971 jan.-feb., 358
        - 1971 mrt.-apr., 359
        - 1971 mei-aug., 360
        - 1971 sep.-okt., 361
        - 1971 nov.-dec., 362
        - 1972 jan.-mrt., 363
        - 1972 apr.-juni, 364
        - 1972 juli-sep., 365
        - 1972 okt.-dec., 366
        - 1973 jan.-feb., 367
        - 1973 mrt.-juli, 368
        - 1973 aug.-okt., 369
        - 1973 nov.-dec., 370
        - 1974 jan.-apr., 371
        - 1974 mei-sep., 372
        - 1974 okt.-dec., 373
        - 1975 jan.-mrt., 374
        - 1975 apr.-juni, 375
        - 1975 juli-aug., 376
        - 1975 sep.-okt., 377
        - 1975 nov.-dec., 378
        - 1976 jan.-mrt., 379
        - 1976 apr.-juni, 380
        - 1976 juli-aug., 381
        - 1976 sep.-okt., 382
        - 1976 nov.-dec., 383
        - 1977 jan.-feb., 384
        - 1977 mrt.-mei, 385
        - 1977 juni-aug., 386
        - 1977 sep.-okt., 387
        - 1977 nov.-dec., 388
        - 1978 jan.-feb., 389
        - 1978 mrt.-mei, 390
        - 1978 juni-sep., 391
        - 1978 okt.-dec., 392
        - 1979, 393
        - 1980 jan.-apr., 394
        - 1980 mei-aug., 395
        - 1980 sep.-okt., 396
        - 1980 nov.-dec., 397
        - 1981 jan.-mrt., 398
        - 1981 apr.-juli, 399
        - 1981 aug.- sep., 400
        - 1981 okt.-dec., 401
        - 1982 jan.-feb., 402
        - 1982 mrt.-juli, 403
        - 1982 aug.-sep., 404
        - 1982 okt.-dec., 405
        - 1983 jan.-apr., 406
        - 1983 mei-aug., 407
        - 1983 sep.-dec., 408
        - 1984 jan.-apr., 409
        - 1984 mei-aug., 410
        - 1984 sep.-dec., 411
        - 1985 jan.-mrt., 412
        - 1985 apr.-juli, 413
        - 1985 aug.-dec., 414
        - 1986 jan.-juni, 415
        - 1986 juli-dec., 416
        - 1987 jan.-mrt., 417
        - 1987 apr.-okt., 418
        - 1987 nov.-dec., 419
        - 1988 jan.-apr., 420
        - 1988 mei-sep., 421
        - 1988 okt.-dec., 422
        - 1989 jan.-apr., 423
        - 1989 mei-juli., 424
        - 1989 aug.-dec., 425
        - 1990 jan.-mrt., 426
        - 1990 apr.-juni, 427
        - 1990 juli sep., 428
        - 1990 okt.-dec., 429
        - 1991 jan.-feb., 430
        - 1991 mrt.-mei, 431
        - 1991 juni-okt., 432
        - 1991 nov.-dec., 433
        - 1992 jan.-mei, 434
        - 1992 juni-okt., 435
        - 1992 nov.-dec., 436
        - 1993 jan.-juni, 437
        - 1993 juli-okt., 438
        - 1993 nov.-dec., 439
        - 1994 jan.-mei, 440
        - 1994 juni-dec., 441
        - 1995 jan.-mei, 442
        - 1995 juni-dec., 443
        - 1996 jan.-juni, 444
        - 1996 juli-dec., 445
        - 1997 jan.-mei, 446
        - 1997 juni-sep., 447
        - 1997 okt.-dec., 448
        - 1998 jan.-mei, 449
        - 1998 juni-dec., 450
        - 1999 jan.-juni, 451
        - 1999 juli-sep., 452
        - 1999 okt-dec., 453
        - 2000 jan.-juni, 454
        - 2000 juli-dec., 455
        - 2001 jan.-apr., 456
        - 2001 mei-sep., 457
        - 2001 okt-dec., 458
        - 2002 jan.-mei, 459
        - 2002 juni-dec., 460
        - 2003 jan.-juni, 461
        - 2003 juli-dec., 462
        - 2004 jan.-juni, 463
        - 2004 juli-dec., 464
        - 2005 jan.-juni, 465
        - 2005 juli-dec., 466
        - 2006 jan.-juni, 467
        - 2006 juli-dec., 468
        - 2007, 469
        - 2008, 470
        - 2009, 471
        - 2010, 472
        - 2011 jan.-juni, 473
        - 2011 juli-dec., 474
        - 2012, 475
        - 2013-2014, 476
      - Stukken ter kennisneming van bestuur Productschap Zuivel., 1980-1999; 477-493; 17 omslagen
        - 1980, 477
        - 1981, 478
        - 1982, 479
        - 1983, 480
        - 1984, 481
        - 1985, 482
        - 1986, 483
        - 1987, 484
        - 1988, 485
        - 1989, 486
        - 1990, 487
        - 1991, 488
        - 1992, 489
        - 1993, 490
        - 1994, 491
        - 1995-1996, 492
        - 1997-1999, 493
    - Dagelijks bestuur Crisis Zuivel Centrale, Nederlandse Zuivel Centrale, Bedrijfschap voor Zuivel en Productschap Zuivel., 1.3.2.
      - Agenda’s en verslagen dagelijks bestuur Crisis Zuivel Centrale, Nederlandse Zuivel Centrale, Bedrijfschap voor Zuivel en Productschap Zuivel., 1932-2010; 494-546; 53 omslagen
        - 1932, 494
        - 1933 jan.-juli, 495
        - 1933 aug.-dec., 496
        - 1934 jan.-juni, 497
        - 1934 juli-dec., 498
        - 1935 jan., 499
        - 1935 feb., 500
        - 1935 mrt., 501
        - 1935 apr., 502
        - 1935 mei, 503
        - 1935 juni, 504
        - 1935 juli-aug., 505
        - 1935 sep., 506
        - 1935 okt., 507
        - 1935 nov., 508
        - 1935 dec., 509
        - 1936 jan., 510
        - 1936 feb., 511
        - 1936 mrt., 512
        - 1936 apr., 513
        - 1936 mei, 514
        - 1936 juni, 515
        - 1936 juli, 516
        - 1936 aug., 517
        - 1936 sep., 518
        - 1936 okt., 519
        - 1936 nov., 520
        - 1936 dec., 521
        - 1937 jan., 522
        - 1937 feb., 523
        - 1937 mrt., 524
        - 1937 apr., 525
        - 1937 mei, 526
        - 1937 juni-juli, 527
        - 1937 aug.-sep., 528
        - 1937 okt., 529
        - 1937 nov.-dec., 530
        - 1938 jan.-juni, 531
        - 1938 juli-dec., 532
        - 1939, 533
        - 1940, 534
        - 1941-1942, 535
        - 1956-1959, 536
        - 1960-1965, 537
        - 1966-1969, 538
        - 1970-1973, 539
        - 1974-1979, 540
        - 1980-1984, 541
        - 1985-1990, 542
        - 1991-1992, 543
        - 1993-1999, 544
        - 2000-2007, 545
        - 2008-2010, 546
      - Vergaderstukken dagelijks bestuur Productschap Zuivel., 1979-2013; 547-584; 38 omslagen
        - 1979-1983, 547
        - 1984-1986, 548
        - 1987-1988, 549
        - 1989, 550
        - 1990 jan.-apr., 551
        - 1990 mei-juni, 552
        - 1990 juli-okt., 553
        - 1990 nov.-dec., 554
        - 1991 jan.-mrt., 555
        - 1991 apr.-juni, 556
        - 1991 juli-sep., 557
        - 1991 okt.-dec., 558
        - 1992 jan.-juni, 559
        - 1992 juli-okt., 560
        - 1992 nov.-dec., 561
        - 1993 jan.-mei, 562
        - 1993 juni-aug., 563
        - 1993 sep.-dec., 564
        - 1994, 565
        - 1995, 566
        - 1996, 567
        - 1997, 568
        - 1998, 569
        - 1999, 570
        - 2000, 571
        - 2001, 572
        - 2002, 573
        - 2003, 574
        - 2004, 575
        - 2005, 576
        - 2006, 577
        - 2007, 578
        - 2008, 579
        - 2009, 580
        - 2010 jan.-juni, 581
        - 2010 juli-dec., 582
        - 2011, 583
        - 2012-2013, 584
    - Bestuurscommissie Consumptiemelkprijzen., 1.3.3.
      - Agenda’s en verslagen Bestuurscommissie Consumptiemelkprijzen., 1942-1993; 585-589; 5 omslagen
        - 1942-1961, 585
        - 1962-1966, 586
        - 1967-1979, 587
        - 1980-1989, 588
        - 1990-1993, 589
      - Vergaderstukken Bestuurscommissie Consumptiemelkprijzen., 1990-1993; 590; 1 omslag
    - Bestuurscommissie Internationale Samenwerking en Regelingen., 1.3.4.
      - Agenda’s en verslagen Bestuurscommissie Regelingen., 1958-1970; 591-592; 2 omslagen
        - 1958-1963, 591
        - 1963-1970, 592
      - Agenda’s en verslagen Bestuurscommissie Internationale Samenwerking., 1959-1970; 593-595; 3 omslagen
        - 1959-1964, 593
        - 1965-1967, 594
        - 1968-1970, 595
      - Agenda’s en verslagen Bestuurscommissie Internationale Samenwerking en Regelingen., 1970-1979; 596; 1 omslag
      - Vergaderstukken Bestuurscommissie Internationale Samenwerking en Regelingen., 1980-1991; 597-598; 2 omslagen
        - 1980-1988, 597
        - 1990-1991, 598
    - Botercommissie en werkgroepen boter., 1.3.5.
      - Agenda’s en verslagen Botercommissie., 1932-1990; 599-623; 25 omslagen
        - 1932-1934, 599
        - 1935-1936, 600
        - 1937-1940, 601
        - 1940-1941, 602
        - 1941-1942, 603
        - 1942-1946, 604
        - 1946-1949, 605
        - 1949-1952, 606
        - 1952-1954, 607
        - 1954-1955, 608
        - 1955-1956, 609
        - 1957-1958, 610
        - 1958-1959, 611
        - 1959-1960, 612
        - 1960-1962, 613
        - 1962-1963, 614
        - 1964-1965, 615
        - 1965-1966, 616
        - 1967-1968, 617
        - 1968-1971, 618
        - 1972-1974, 619
        - 1974-1979, 620
        - 1980-1983, 621
        - 1983-1989, 622
        - 1990, 623
      - Vergaderstukken Botercommissie., 1990-1998; 624-634; 11 omslagen
        - 1990, 624
        - 1990, 625
        - 1991, 626
        - 1992, 627
        - 1993-1994, 628
        - 1995, 629
        - 1996, 630
        - 1996, 631
        - 1997, 632
        - 1997, 633
        - 1998, 634
      - Vergaderstukken Werkgroep Bedrijfszelfcontrole Boter., 1995-1998; 635-639; 5 omslagen
        - 1995-1996, 635
        - 1996, 636
        - 1996, 637
        - 1997-1998, 638
        - 1996-1998, 639
      - Stukken over boter- en kaasmarkt., 1932-1978; 640-641; 2 omslagen
        - 1932-1955, 640
        - 1956-1978, 641
      - Vergaderstukken Werkgroep Afbouw Interventievoorraden., 1985-1986; 642; 1 omslag
      - Vergaderstukken Werkgroep Vereenvoudiging Bakkersboterregeling., 1993-1998; 643-644; 2 omslagen
        - 1993-1994, 643
        - 1996-1998, 644
      - Vergaderstukken Werkgroep Afzet Nederlandse Boter in West-Duitsland., 1972-1974; 645; 1 omslag
    - Commissie Melkpoeder en werkgroepen melkpoeder., 1.3.6.
      - Agenda’s en verslagen Commissie Melkpoeder., 1932-1998; 646-655; 10 omslagen
        - 1932-1949, 646
        - 1950-1952, 647
        - 1953-1956, 648
        - 1957-1959, 649
        - 1960-1962, 650
        - 1963-1966, 651
        - 1966-1969, 652
        - 1970-1979, 653
        - 1980-1989, 654
        - 1997-1998, 655
      - Vergaderstukken Commissie Denaturatie Kunstkalvermelkpoeder., 1958; 656; 1 omslag
      - Verslagen Subcommissie Melkpoeder., 1938-1947; 657; 1 omslag
    - Condenscommissie., 1.3.7.
      - Agenda’s en verslagen Condenscommissie., 1932-1989; 658-664; 7 omslagen
        - 1932-1937, 658
        - 1937-1948, 659
        - 1951-1956, 660
        - 1957-1961, 661
        - 1962-1965, 662
        - 1966-1979, 663
        - 1980-1989, 664
    - Consumptiemelkcommissie en werkgroepen consumptiemelk., 1.3.8.
      - Agenda’s en verslagen Commissie voor Melk., 1933-1941; 665; 1 omslagen
      - Stukken Consumptiemelkmarkt., 1935-1975; 666; 1 omslag
      - Agenda’s en verslagen Adviescommissie Landelijke Consumptiemelkaangelegenheden., 1951-1956; 667; 1 omslag
      - Agenda’s en verslagen Consumptiemelkcommissie., 1957-1960; 668; 1 omslag
      - Vergaderstukken Consumptiemelkcommissie schoolmelk., 1961-1979; 669-670; 2 omslag
        - 1961-1977, 669
        - 1977-1979, 670
      - Verslagen Consumptiemelkcommissie., 1961-1979; 671-674; 4 omslagen
        - 1961-1966, 671
        - 1966-1969, 672
        - 1969-1972, 673
        - 1973-1979, 674
      - Agenda’s en verslagen Consumptiemelkcommissie., 1980-1999; 675-677; 3 omslagen
        - 1980-1989, 675
        - 1990-1997, 676
        - 1997-1999, 677
      - Vergaderstukken Consumptiemelkcommissie., 1985-1997; 678-691; 14 omslagen
        - 1985-1989, 678
        - 1990, 679
        - 1990, 680
        - 1990, 681
        - 1991, 682
        - 1991, 683
        - 1992, 684
        - 1992, 685
        - 1993, 686
        - 1993, 687
        - 1994, 688
        - 1995, 689
        - 1996, 690
        - 1997, 691
      - Agenda’s en verslagen Commissie Consumptiemelk en Detailhandel., 2000-2001; 692; 1 omslag
      - Vergaderstukken Commissie Consumptiemelk en Detailhandel., 2000; 693; 1 omslag
    - Kaascommissie en werkgroepen kaas., 1.3.9.
      - Agenda’s en verslagen Commissie voor Kaas., 1932-1936; 694; 1 omslagen
      - Stukken kaasaangelegenheden, 1932-1979; 695; 1 omslag
      - Agenda’s en verslagen Commissie voor Kaas., 1937-1949; 696-698; 3 omslagen
        - 1937-1938, 696
        - 1938-1940, 697
        - 1940-1949, 698
      - Vergaderstukken Kaascommissie kaasmarkt Alkmaar., 1946-1972; 699; 1 omslag
      - Agenda’s en verslagen Kaascommissie., 1949-1996; 700-707; 8 omslagen
        - 1949-1956, 700
        - 1957-1959, 701
        - 1959-1963, 702
        - 1964-1965, 703
        - 1966-1968, 704
        - 1968-1979, 705
        - 1980-1989, 706
        - 1990-1996, 707
      - Vergaderstukken Kaascommissie., 1990-1998; 708-722; 15 omslagen
        - 1990, 708
        - 1990, 709
        - 1991, 710
        - 1991, 711
        - 1992, 712
        - 1992, 713
        - 1993, 714
        - 1993, 715
        - 1994, 716
        - 1994, 717
        - 1995, 718
        - 1996, 719
        - 1997, 720
        - 1997, 721
        - 1998, 722
      - Vergaderstukken Werkgroep Nitraatgebruik Kaasbereiding., 1984-1989; 723; 1 omslag
      - Vergaderstukken Commissie Marktordening Kaas., 1963-1965; 724; 1 omslag
      - Vergaderstukken Commissie Kaasuitvoer Amerika en Canada., 1950-1963; 725; 1 omslag
      - Vergaderstukken Commissie Kaasuitvoer Venezuela., 1954-1978; 726-727; 2 omslagen
        - 1954-1966, 726
        - 1976-1978, 727
      - Vergaderstukken Commissie Kaasuitvoer Engeland., 1954-1977; 728-730; 3 omslagen
        - 1954-1965, 728
        - 1966-1972, 729
        - 1973-1977, 730
      - Vergaderstukken Commissie Kaasuitvoer Spanje., 1963-1994; 731-732; 2 omslagen
        - 1963-1978, 731
        - 1990-1994, 732
      - Vergaderstukken Commissie Kaasuitvoer West-Duitsland., 1972-1973; 733; 1 omslag
    - Commissie Geconserveerde Melk., 1.3.10.
      - Agenda’s en verslagen Commissie Geconserveerde Melk., 1990-1997; 734; 1 omslag
      - Vergaderstukken Commissie Geconserveerde Melk., 1990-1997; 735-742; 8 omslagen
        - 1990, 735
        - 1990, 736
        - 1991, 737
        - 1992, 738
        - 1993-1994, 739
        - 1995, 740
        - 1996, 741
        - 1997, 742
    - Commissie Detailhandel in Melk en Zuivelproducten en werkgroepen detailhandel., 1.3.11.
      - Agenda’s en verslagen Commissie Detailhandel in Melk en Zuivelproducten., 1990-1997; 743; 1 omslag
      - Vergaderstukken Commissie Detailhandel in Melk en Zuivelproducten., 1985-1999; 744-753; 10 omslagen
        - 1985-1989, 744
        - 1990, 745
        - 1990, 746
        - 1991, 747
        - 1992, 748
        - 1993-1995, 749
        - 1996, 750
        - 1997, 751
        - 1998, 752
        - 1999, 753
      - Vergaderstukken Werkgroep Koelproblematiek Ambulante Handel, 1985-1991; 754-757; 4 omslagen
        - 1987, 754
        - 1988-1990, 755
        - 1990-1991, 756
        - 1985-1988, 757
      - Stukken inzake gekoeld vervoer, 1985-1987; 758; 1 omslag
    - Commissie Zuivelwaarde en werkgroepen Zuivelwaarde., 1.3.12.
      - Vergaderstukken Commissie Zuivelwaardeberekeningen., 1951-1957 1 omslag; 759
      - Vergaderstukken Kostencommissie en Zuivelwaardecommissie., 1990-1998; 760-761; 2 omslagen
        - 1990-1991, 760
        - 1991-1998, 761
      - Agenda’s en verslagen Subcommissie Zuivelwaardecommissie, 1989-1997; 762-763; 1 omslag
        - 1989-1993, 762
        - 1994-1997, 763
      - Vergaderstukken Subcommissie Zuivelwaardecommissie., 1989-1998; 167-168, 763-766; 6 omslagen
        - 1989-1993, 763
        - 1989-1990, 764
        - 1991-1992, 765
        - 1992-1994, 766
        - 1995-1996, 167
        - 1996-1998, 168
      - Vergaderstukken Kostencommissie Zuivelproducten., 1990-1998; 769-771; 3 omslagen
        - 1990-1991, 769
        - 1991-1992, 770
        - 1993-1998, 771
      - Verslagen besprekingen kostprijsonderzoek consumptiemelk., 1959-1979; 772; 1 omslag
      - Vergaderstukken Commissie Kostprijsonderzoek Consumptiemelk., 1968-1970; 773; 1 omslag
      - Agenda’s en verslagen Commissie Structurele Kostenverschillen Consumptiemelk., 1970; 774; 1 omslag
      - Agenda’s en verslagen Subcommissie Zuivelwaardecommissie., 1957-1989; 775-782; 8 omslagen
        - 1957-1960, 775
        - 1961-1964, 776
        - 1965-1968, 777
        - 1969-1972, 778
        - 1973-1978, 779
        - 1980-1983, 780
        - 1984-1987, 781
        - 1988-1989, 782
    - Commissie Sociaal-Economische Aangelegenheden., 1.3.13.
      - Werkplan sociale aangelegenheden., 1988-1989; 783; 1 omslag
      - Vergaderstukken Projectgroep Sociale Aangelegenheden., 1988-1994; 784-785; 2 omslagen
        - 1988-1989, 784
        - 1991-1994, 785
      - Stukken overleg CNV en themadagen., 1989-1991; 786; 1 omslag
      - Vergaderstukken Projectgroep Sociale Aangelegenheden., 1989-1993; 787-791; 5 omslagen
        - 1989, 787
        - 1990, 788
        - 1990, 789
        - 1991, 790
        - 1992-1993, 791
      - Agenda’s en verslagen Commissie Sociaal-Economische Aangelegenheden., 1994-1999; 792; 1 omslag
      - Vergaderstukken Commissie Sociaal-Economische Aangelegenheden., 1994-2014; 4 omslagen; 793-796
        - 1994-1995, 793
        - 1995-1996, 794
        - 1997-1998, 795
        - 1999, 796
      - Agenda’s en verslagen Commissie Sociaal-Economische Aangelegenheden., 2000-2009; 797; 1 omslag
      - Vergaderstukken Commissie Sociaal-Economische Aangelegenheden., 2001-2014; 798-802; 5 omslagen
        - 2001-2001, 798
        - 2003-2005, 799
        - 2006-2009, 800
        - 2010-2012, 801
        - 2013-2014, 802
      - Stukken project Verankering Arbeid., 2010; 803; 1 omslag
    - Commissie Melkveehouderij., 1.3.14.
      - Agenda’s en verslagen Commissie Melkveehouderij, 1997-2013; 804-807; 4 omslagen
        - 1997-1999, 804
        - 2000-2004, 805
        - 2005-2009, 806
        - 2010-2013, 807
      - Vergaderstukken Commissie Melkveehouderij, 1997-2014; 808-842; 35 omslagen
        - 1997, 808
        - 1998 jan.-juni, 809
        - 1998 juli-dec., 810
        - 1999 jan.-feb., 811
        - 1999 mrt.-sep., 812
        - 1999 okt.-dec., 813
        - 2000 jan.-juni, 814
        - 2000 juli-dec., 815
        - 2001 jan.-juni, 816
        - 2001 juli-dec., 817
        - 2002 jan.-juni, 818
        - 2002 juli-dec., 819
        - 2003 jan.-juni, 820
        - 2003 juli-dec., 821
        - 2004 jan.-juni, 822
        - 2004 juli-dec., 823
        - 2005 jan.-mei, 824
        - 2005 juni-dec., 825
        - 2006 jan.-juni, 826
        - 2006 juli-dec., 827
        - 2007 jan.-mei, 828
        - 2007 juni-, 829
        - 2007 juli-dec., 830
        - 2008 jan.-juni, 831
        - 2008 juli-dec., 832
        - 2009 jan.-juni, 833
        - 2009 juli-dec., 834
        - 2010 jan.-juni, 835
        - 2010 juli-okt., 836
        - 2010 nov.-dec., 837
        - 2011 jan.-juni, 838
        - 2011 juli-dec., 839
        - 2012 jan.-juni, 840
        - 2012 juli-dec., 841
        - 2013-2014, 842
    - Commissie Melkgeitenhouderij., 1.3.15.
      - Stukken melkgeitenhouderij en PZ., 1982-1988; 843; 1 omslag
      - Aansluiting melkgeitenhouderij bij PZ., 1992-1999; 844; 1 omslag
      - Agenda’s en verslagen Commissie Melkgeitenhouderij., 2003-2012; 845; 1 omslag
      - Vergaderstukken Commissie Melkgeitenhouderij., 2003-2013; 846-849; 4 omslagen
        - bestanddeel 1, 846
        - bestanddeel 2, 847
        - bestanddeel 3, 848
        - bestanddeel 4, 849
      - ‘Daar zijn wij trots op’ 25 Jaar geitenmelksector in Nederland (boek)., 2010; 850; 1 omslag
    - Commissie Boerderijmelk en werkgroepen boerderijmelk., 1.3.16.
      - Agenda’s en verslagen Commissie Boerderijmelk., 2008-2013; 851; 1 omslag
      - Vergaderstukken Commissie Boerderijmelk., 2008-2012; 852-855; 4 omslagen
        - 2008-2009, 852
        - 2010, 853
        - 2011, 854
        - 2012-2014, 855
      - Vergaderstukken Werkgroep Boerderijzuivelbereiding., 1982-1985; 856; 1 omslag
      - Vergaderstukken werkgroepen Rijdende Melkontvangsten., 1989-1999; 857; 1 omslag
      - Stukken Werkgroep Factorbepaling Rijdende Melkontvangsten., 1983-1989; 858; 1 omslag
      - Vergaderstukken Werkgroep Factorbepaling Rijdende Melkontvangsten., 1983-1989; 859; 1 omslag
      - Stukken gesteriliseerde en gecondenseerde melk., 1946-1971; 860; 1 omslag
      - Vergaderstukken Werkgroep Bereiding Consumptiemelk op de Boerderij., 1983-1984; 861; 1 omslag